臺灣臺中地方法院刑事判決　　　　　　　 94年度易字第477號
公　訴　人　臺灣臺中地方法院檢察署檢察官
被　　　告　丙○○
上列被告因贓物案件，經檢察官提起公訴（九十四年度偵字第八
七三號），追加起訴（偽造署押部分）及移送併案審理（偽造署
押、偽造私文書部分，臺灣士林地方法院檢察署九十四年度偵字
第七六四四號），被告於準備程序中就被訴事實為有罪之陳述，
經告知簡式審判程序之旨，並聽取公訴人、被告之意見後，由本
院合議庭裁定由受命法官獨任進行簡式審判程序，判決如下：
    主  文
丙○○故買贓物，處有期徒刑參月，如易科罰金，以參佰元折算
壹日。又連續行使偽造私文書，足以生損害於公眾及他人，，處
有期徒刑肆月，如易科罰金，以參佰元折算壹日；如附表所示之
署名、印文，均沒收。應執行有期徒刑陸月，如易科罰金，以參
佰元折算壹日；如附表所示之署名、印文，均沒收。
    犯罪事實
一、丙○○前於民國八十五年間因違反槍砲彈藥刀械管制條例案
    經，經臺灣士林地方法院於八十七年三月二十五日以八十六
    年度訴字第五十號判決分別判處有期徒刑十月、二月確定，
    另於八十五年間因違反麻醉藥品管理條例、毒品危害防制條
    例、違反藥事法等案件，經臺灣高等法院於八十七年十一月
    五日以八十七年度少連上訴字第九七號判處有期徒刑五年六
    月、八月、六月，經定應執行有期徒刑六年四月確定，前開
    數罪經合併定應執行有期徒刑七年確定，刑期起算日為八十
    八年九月七日，於九十一年十一月十一日縮短刑期假釋出監
    ，於九十四年十一月十五日縮刑期滿（仍在假釋期間）。詎
    仍不知悔改，於前開假釋期間，明知由綽號「阿明」姓名年
    籍不詳之成年男子所介紹購買之乙○○所有之車牌引擎號碼
    ＶＡ－ＡＭ２５４７８號自小客車（於九十三年十二月二十
    五日上午十一時許，在臺北縣石門鄉○○村○○路二之一號
    旁失竊，車牌號碼為Ｐ７－８６５０號）未懸掛車牌，顯係
    來路不明且為他人財產犯罪後所得之贓車，竟因貪圖小利，
    基於故買贓物之犯意，於九十三年十二月三十日或三十一日
    之不詳時間，以新台幣（下同）八千元之遠低於市場行情之
    價格向「阿明」買受之，並將其姪女陳佩茹所有之ＩＱ－○
    一二二號車牌懸掛其上。嗣於九十四年一月二日下午一時許
　　，丙○○駕駛上開車輛行經臺中市○○區○○街二十號前，
　  因車輛故障在上開路段旁修理時，為警盤查而查獲。
二、緣丙○○前於八十五年間因違反槍砲彈藥刀械管制條例、麻
    醉藥品管理條例、毒品危害防制條例、違反藥事法等案件，
    分別經判決及合併定應執行有期徒刑七年確定，刑期起算日
    為八十八年九月七日，於九十一年十一月十一日縮短刑期假
    釋出監，丙○○為掩飾前因假釋中再犯之身分以避免刑責，
    另基於行使偽造文書、偽造署押之概括犯意及行使變造特種
    文書之犯意，連續(1)於九十四年一月二日下午一時許，在臺
    中市○○區○○街為臺中市警察局第一分局西區派出所員警
    查獲駕駛贓車之際，冒其胞弟「陳紀良」之名應訊，在九十
    四年一月二日臺中市警察局第一分局調查筆錄上偽造「陳紀
    良」署名二枚、指印十三枚，在現場圖、現場照片、口卡片
    、臺中市警察局第一分局公務電話紀錄表上分別偽造「陳紀
    良」之署名、指印各一枚，又在臺灣臺中地方法院檢察署檢
    察官九十四年一月二日之訊問筆錄上偽造「陳紀良」之指印
    一枚，復接續於臺中市警察局第一分局西區派出所九十四年
    （該筆錄誤載為九十三年）一月二日搜索扣押筆錄、扣押物
    品目錄表、同日之權利告知單、逕行逮捕通知、臺灣臺中地
    方法院檢察署覓保報告書、限制住居具結書偽造「陳紀良」
    署名共計九枚、指印共計九枚，再分別交回臺中市警察局第
    一分局西區派出所警員、臺灣臺中地方法院檢察署檢察官而
    行使之，表示已同意員警之搜索，並知受逮捕及瞭解得選任
    辯護人及無法具保後具結遵行限制住居之意思；(2)於九十四
    年一月八日二十一時左右，丙○○因涉嫌竊盜罪，在臺北縣
    警察局金山分局石門分駐所調查筆錄上偽造「陳紀良」之署
    名、指印各一枚、並在提供之變造「陳紀良」之中華民國交
    通部製發汽車駕駛執照影本、口卡片上偽造「陳紀良」之署
    名共十二枚、指印共十二枚、指紋卡上偽造「陳紀良」之指
    印十二枚；另接續於臺北縣警察局金山分局石門分駐所權利
    告知書、夜間訊問同意書內偽造「陳紀良」之署名、指印各
    一枚，丙○○將該夜間訊問同意書，連同其於九十四年一月
    八日前之不詳時間所變造陳紀良之中華民國交通部製發汽車
    駕駛執照影本一紙（將陳紀良之照片更易為丙○○之照片）
    ，一併交回臺北縣警察局金山分局石門分駐所警員而行使之
    ，表示已同意員警之夜間訊問，並冒「陳紀良」之名應訊而
    行使該變造之特種文書，分別足生損害於陳紀良及檢警機關
    刑事案件偵查之正確性（上開偽造私文書、偽造署押及變造
    特種文書之詳情，均如附表所示），嗣經本院將陳紀良之指
    紋卡送請內政部警政署刑事警察局比對後，始查知上情。
三、案經臺中市警察局第一分局報告臺灣臺中地方法院檢察署檢
    察官偵查起訴暨追加起訴；及臺北縣警察局金山分局報告臺
    灣士林地方法院檢察署檢察官併案審理。
    理  由
一、按於第一審辯論終結前，檢察官得就與本案相牽連之犯罪追
    加起訴，為刑事訴訟法第二百六十五條第一項所明文。本案
    被告丙○○被訴故買贓物案件，檢察官於本案言詞辯論終結
    前，就被告丙○○另於九十四年一月二日、同年月八日連續
    偽造署押之犯行，追加起訴，為一人犯數罪之相牽連案件，
    依前開法條及同法第七條第一款規定，檢察官追加起訴，於
    法並無不合，合先敘明。
二、上揭犯罪事實，均據被告丙○○供認不諱，其稱：他是在九
    十三年十二月三十或三十一日向綽號「阿明」之不詳姓名之
    成年男子以八千元之價格購買系爭自小客車一部，「阿明」
    交車時，該車即未懸掛車牌，他也未向「阿明」要求提供系
    爭車輛之行車執照，嗣後遭警查獲時，他因有案在身，為掩
    飾身分，他冒用弟弟「陳紀良」的名義應訊，偽造「陳紀良
    」之署名、指印，並提供自行變造之身分證給警察等語（見
    本院卷第六一至六三頁），核與被害人乙○○於警詢稱：她
    的自小客車，市價約二十萬元左右，於九十三年十二月二十
    五日十一時許在臺北縣石門鄉○○村○○路二之一號旁遭人
    竊取，她旋即於同日十二時向臺北縣警察局金山分局石門分
    駐所報案等語（見臺灣臺中地方法院檢察署九十四年度偵字
    第八七三號卷第三九頁，此部分被害人於審判外之陳述，經
　　被告及檢察官於本院審判程序同意作為證據，本院審酌該等
　  陳述作成時之情況認為適當，核與刑事訴訟法第一百五十九
    條之五之規定相符，故採為認定本案犯罪事實之證據），被
    害人陳紀良復於偵查及本院準備程序中指稱遭其兄即被告丙
    ○○冒名等情綦詳，此外，並有：
（一）車籍作業系統查詢認可資料、車輛竊盜、車牌失竊資料個
      別查詢報表查詢車輛認可資料、偽簽「陳紀良」署名、指
      印之警、偵訊筆錄、口卡片、逕行捕逮通知單、權利告知
      單、現場圖、現場照片、臺中市警察局第一分局公務電話
      紀錄表、臺中市警察局第一分局西區派出所九十四年（該
      筆錄誤載為九十三年）一月二日搜索扣押筆錄、扣押物品
      目錄表、臺灣臺中地方法院檢察署覓保報告書、限制住居
      具結書、變造「陳紀良」之中華民國交通部製發汽車駕駛
      執照影本、臺北縣警察局金山分局石門分駐所夜間訊問同
      意書在卷可稽（見上開偵查卷第十至十七、十九至二一、
      二三至三十、三四至三六頁，臺灣士林地方法院檢察署九
      十四年度偵字第三六二七號偵查卷第三七至三九、四九、
      五一至五三頁）。
（二）上開文件內表徵「陳紀良」所捺印之指紋確係被告丙○○
      所偽造之情，復經內政部警政署刑事警察局鑑定屬實，有
      該局九十四年五月二十四日刑紋字第０９４００７９４２
      ３號函文附卷可證（見本院卷第三一頁）
（三）綜上所述，被告之自白均與事證相符，堪予採信，是認被
      告犯行明確，應依法論科。
三、第按：
（一）核被告丙○○明知「阿明」所交付之系爭自小客車，係來
      路不明之贓車，仍以遠低於市價之八千元故買之，所為係
      犯刑法第三百四十九條第二項之故買贓物罪。
（二）被告於臺中市警察局第一分局西區派出所九十四年（該筆
      錄誤載為九十三年）一月二日搜索扣押筆錄、扣押物品目
      錄表、同日之權利告知單、逕行逮捕通知、臺灣臺中地方
      法院檢察署覓保報告書、限制住居具結書偽造「陳紀良」
      署名共計九枚、指印共計九枚，再分別交回臺中市警察局
      第一分局西區派出所警員、臺灣臺中地方法院檢察署檢察
      官而行使之，表示已同意員警之搜索，並知受逮捕及瞭解
      得選任辯護人及無法具保後具結遵行限制住居之意思；又
      於九十四年一月八日二十一時左右，在臺北縣警察局金山
      分局石門分駐所權利告知單上偽造「陳紀良」之署名、指
      印各一枚、夜間訊問同意書內偽造「陳紀良」之署名、指
      印各一枚，表彰丙○○同意於夜間訊問之意思之文書交回
      臺北縣警察局金山分局石門分駐所警員，各均屬行使偽造
      私文書之行為，是核被告此部分所為，係犯刑法第二百十
      六條、第二百十條之行使偽造私文書罪。被告分別於九十
      四年一月二日及九十四年一月八日警詢時，利用同一機會
      ，先後冒用「陳紀良」之名義在前開文件單上按捺指印，
      偽簽姓名，各係於時間、地點均密接之情形，就同一犯罪
      構成要件事實，本於單一犯意接續進行，為接續犯。被告
      上開文件上偽造署押為偽造私文書之階段行為，偽造私文
      書後又持以行使，其偽造私文書之低度行為復為行使偽造
      私文書之高度行為所吸收，均不另論罪。
（三）另被告於九十四年一月二日在臺中市警察局第一分局調查
      筆錄上偽造「陳紀良」署名二枚、指印十三枚，在現場圖
      、現場照片、口卡片、臺中市警察局第一分局公務電話紀
      錄表上分別偽造「陳紀良」之署名、指印各一枚，又在臺
      灣臺中地方法院檢察署檢察官九十四年一月二日之訊問筆
      錄上偽造「陳紀良」之指印一枚；復於九十四年一月八日
      二十一時左右，在臺北縣警察局金山分局石門分駐所調查
      筆錄上偽造「陳紀良」之署名、指印各一枚、並在提供之
      變造「陳紀良」之中華民國交通部製發汽車駕駛執照影本
      、口卡片上偽造「陳紀良」之署名共十二枚、指印共十二
      枚、指紋卡偽造「陳紀良」之指印十二枚，均足以生損害
      於司法警察機關就犯罪嫌疑人身份認定之正確性及真正名
      義人陳紀良本人之權益之所為，均係犯刑法第二百十七條
      第一項之偽造署押罪。被告分別於九十四年一月二日、同
      年月八日警詢偵查時，利用同一機會，先後冒用「陳紀良
      」名義在前開警詢及偵訊筆錄上按捺指印，偽簽姓名，係
      於時間、地點均密接之情形，就同一犯罪構成要件事實，
      本於單一犯意接續進行，為接續犯。
（四）被告於九十四年一月八日二十一時左右在臺北縣警察局金
      山分局石門分駐所應訊時，提供其前所變造之「陳紀良」
      中華民國交通部製發汽車駕駛執照影本，冒用「陳紀良」
      之名應訊而行使之，所為係犯刑法第二百十六條、第二百
      十二條之行使變造特種文書罪。
（五）又被告先後二次行使偽造私文書、偽造署押，均係時間緊
      接，犯意概括，所犯又各係同一之罪名，為連續犯，應論
      以一罪，並分別依法加重其刑。
（六）被告上開所犯行使偽造私文書、冒名應訊時偽造署押及行
      使變造特種文書罪三罪間，有方法目的之牽連關係，應依
      刑法第五十五條之規定，從一重之行使偽造私文書罪處斷
      。
（七）被告所為連續行使偽造私文書、於九十四年一月八日偽造
      署押及行使變造特種文書之犯行，雖未據公訴人起訴，惟
      此既與前開有罪之部分，有牽連犯、連續犯之裁判上一罪
      關係，本院自得予以審理，附此敘明。
（八）被告前開故買贓物、行使偽造私文書二罪間，犯意各別，
      罪名不同，應予分論併罰。
（九）被告有事實欄所示之前案紀錄，雖不構成累犯，有臺灣高
      等法院被告前案紀錄表、臺灣臺中地方法院檢察署刑案資
      料查註紀錄表各一份在卷可按，足徵被告素行不佳，且被
      告明知係來源不明之贓物，仍故買之，增加追贓之困難，
      且為圖免刑事訴追而偽造胞弟「陳紀良」之署押，妨害犯
      罪偵查機關對案件偵查之正確性，且對被害人「陳紀良」
      造成困擾及名譽之受損，惟被告犯罪後坦承犯行不諱，態
      度良好，復審酌其犯罪手段、素行等一切情狀，量處如主
      文所示之刑，並定其應執行之刑及均諭知易科罰金之折算
      標準。
（十）如附表所示文件上偽造之「陳紀良」之署名、指印，均應
      依刑法第二百十九條規定併予宣告沒收。另被告丙○○所
      變造之「陳紀良」汽車駕駛執照影本一張，業已交付行使
      於臺北縣警察局金山分局石門分駐所，已非被告丙○○所
      有之物，爰不另為沒收之諭知，附此敘明。
三、另臺灣士林地方法院檢察署檢察官於九十四年八月二日以士
    檢泰九十四偵七六四四字第二一○二六號函移送：被告丙○
    ○於九十四年一月八日十七時三十分許，在臺北縣石門鄉尖
    鹿村緄子鹿七七號前空地，為警查獲以接電方式啟動被害人
    甲○○遭竊之車牌號碼八二七五－ＪＴ號自小客車，因認被
    告丙○○就此部分，涉犯有刑法第三百四十九條之贓物罪，
    與本件被告所犯之故買贓物罪間具有連續犯之裁判上一罪關
　　係，故請求移送併案審理。經查：
（一）本件公訴人認定被告丙○○涉有刑法第三百四十九條之贓
      物罪嫌而予以併案審理，無非係據共犯林國龍、潘翼仲之
      供述、被害人甲○○、吳依珊之陳述，復有變造之駕駛執
      照影本、贓物認領保管單、車輛竊盜車牌失竊資料個別查
      詢報表查詢車輛認可資料、現場照片四張附卷可稽。被告
      丙○○則堅詞否認有何贓物之犯行，辯稱：系爭車輛是游
      財源開到林國龍的住處，但游財源開來沒有幾天車子就不
      能使用了，他也不記得是否有駕駛系爭車輛搭載過他人，
      當游財源開系爭車輛前來的時候，他知道車輛的來源有問
      題，因為游財源有竊盜的慣例，但游財源是開來林國龍的
      住處，他沒有收受的意思，只是幫游財源接電而已等語。
（二）按犯罪事實應依證據認定之，無證據不得認定犯罪事實，
      刑事訴訟法第一百五十四條第二項。復按提起公訴應由檢
      察官向管轄法院提出起訴書為之。刑事訴訟法第二百六十
      四條第一項定有明文。是以檢察官於提起公訴後，另以函
      片將被告之犯罪事實移送法院聲請併案審理，除該移送之
      犯罪事實與已經起訴部分間有實質上一罪或裁判上一罪關
      係，為起訴效力所及，受訴法院應予合一審判外，並不具
      起訴之效力，法院自毋庸予以審判（參照最高法院八十九
      年度台上字第一八二五號判決意旨）。另刑事訴訟法第一
      百六十一條已於九十一年二月八日修正公布，其第一項規
      定：檢察官就被告犯罪事實，應負舉證責任，並指出證明
      之方法。因此，檢察官對於起訴之犯罪事實，應負提出證
      據及說服之實質舉證責任。倘檢察官所提出之證據，不足
      為被告有罪之積極證明，或其指出證明之方法，無從說服
      法院以形成被告有罪之心證，基於無罪推定之原則，自無
      從為被告有罪之認定，有最高法院三十年上字第八一六號
      、七十六年臺上字第四九八六號、九十二年臺上字第一二
      八號著有判例意旨可參。
（三）次查：
  １、林國龍於警詢時先稱：系爭八二七五－ＪＴ號自小客車是
      一位叫「阿原」的朋友開到他家前的空地，後來因車子故
      障無法開動，所以才停在他家約三天的時間，而「阿原」
      在離開前有跟他說要幫忙接電，他才於九十四年一月八日
      十二時左右請被告丙○○及潘翼仲幫忙接電等語，惟林國
      龍復於九十四年四月二十日偵查訊問時改稱：系爭自小客
      車是「阿源」即游財源與被告丙○○一起開來的，他之所
      以會認識游財源是透過被告丙○○的介紹，他曾與游財源
      發生言語的衝突，其因是因游財源未經他的同意，進入他
      家洗澡，車子是游財源開來的，但被告丙○○住在他家時
      ，有駕駛系爭車輛，至於他在警詢時稱是他要丙○○發動
      系爭車輛等語，是丙○○要他如此回答等語（見臺灣士林
      地方法院檢察署九十四年度偵字第三九二七號偵查卷第九
      四至九五頁），林國龍前後指稱已然迥異，復參以游財源
      於偵查時稱：他從未駕駛系爭車輛至林國龍家中，更沒有
      見過系爭車輛，他與林國龍認識不久，不可能駕駛車輛到
      林國龍家中，且因他有一陣子常住在林國龍家中，與林國
      龍有過言語爭執，他也只認識林國龍，被告丙○○、潘翼
      仲二位他並不認識，車子並不是他開去的，更不是他偷的
      等語（見前開偵查卷第九三、九四、九七頁），是以林國
      龍、游財源所為陳述，明顯不相符合，互有齟齬。
  ２、另潘翼仲則於警詢時稱：他的朋友林國龍原本要他去金山
      買鋸子的鏈條，他買回來後，林國龍又要他順便幫忙接電
      發動系爭車輛，他就與一位不認識的人（即被告陳紀良）
      一起發動車輛，由丙○○將電線到車輛上，他則是坐入系
      爭車輛的駕駛坐發動車子，他有問丙○○有無鑰匙，但丙
      ○○說鑰匙壞了等語（見前開偵查卷第三五、三六頁），
      於偵查時則稱：他原本並不認識被告丙○○，是被告丙○
      ○說林國龍要他幫忙接電等語（見同偵查卷第九六、九七
      頁）。
  ３、按刑法上之收受贓物，係所謂凡非搬運、寄藏、故買、牙
      保之行為，其他一切之持有贓物行為，均可謂之收受行為
      。本件林國龍、游財源所為陳稱已互為扞格，各有所偏，
      而據被告丙○○自承：可能曾駕駛系爭車輛載過林國龍等
      情，再參以潘翼仲所稱各節，固足堪認被告丙○○有使用
      系爭車輛，並為系爭車輛接電以供發動之持有收受行為，
      惟尚難據此以認被告丙○○此舉構成故買贓物之犯行。
  ４、又按刑法上之故買贓物罪及收受贓物罪，雖同為侵害財產
      法益之罪，然前者係明知為贓物，有償取得贓物之所有權
      ，包括買賣、互易、清償債務等行為，相較於前開所述收
      受贓物之行為，二者性質及構成要件均不同，而連續犯則
　　　必須基於一個概括之犯意，連續數行為而犯同一罪質之罪
  　　，始克相當。從而，本件依公訴人所舉之證據，既難謂被
    　告丙○○有何故買車牌號碼八二七五－ＪＴ號自小客車之
      犯行，公訴人泛以被告丙○○涉有刑法第三百四十九條之
      贓物罪中，固已含括收受、搬運、寄藏、故買及牙保之行
      為，惟須前後為相同之行為，以概括犯意連續為之，方能
      成立連續犯。本件並無積極證據證明被告丙○○就前開八
      二七五－ＪＴ號之贓物有故買之舉措，則與本案前開論罪
      科刑之部分，自無連續犯之裁判上一罪關係。
（四）本件檢察官前開請求併辦審理之贓物犯行部分，難認與本
      案已起訴之故買贓物部分有何連續犯之裁判上一罪之關係
　　　，揆之前開最高法院判決意旨，本院自無從併辦前開部分
  　　，應退由承辦檢察官另行處理，末此敘明。
據上論斷，應依刑事訴訟法第二百七十三條之一第一項、第二百
九十九條第一項前段，刑法第五十六條、第二百十條、第二百十
二條、第二百十六條、第二百十七條、第三百四十九條第二項、
第五十五條、第五十一條第五款、第四十一條第一項前段、第二
百十九條，罰金罰鍰提高標準條例第一條前段、第二條，判決如
主文。
本件經檢察官丁○○到庭執行職務。
中    華    民    國   九十四   年    八　 月  二十四 日
                         臺灣臺中地方法院刑事第十二庭
                                 法  官  劉  兆  菊
右正本證明與原本無異。
如不服本判決，應於判決送達後十日內向本院提出上訴狀，上訴
於臺灣高等法院臺中分院（須附繕本）。
                                 書記官  孫  立  文
中    華    民    國   九十四   年    八　 月  二十四 日
附錄本案所犯法條全文
中華民國刑法第三百二十條
(普通竊盜罪、竊佔罪)
意圖為自己或第三人不法之所有，而竊取他人之動產者，為竊盜
罪，處五年以下有期
徒刑、拘役或五百元以下罰金。
意圖為自己或第三人不法之利益，而竊佔他人之不動產者，依前
項之規定處斷。
前二項之未遂犯罰之。
中華民國刑法第二百十七條
(偽造盜用印章印文或署押罪)
偽造印章、印文或署押，足以生損害於公眾或他人者，處三年以
下有期徒刑。
盜用印章、印文或署押，足以生損害於公眾或他人者，亦同。
中華民國刑法第二百十六條
(行使偽造變造或登載不實之文書罪)
行使第二百十條至第二百十五條之文書者，依偽造、變造文書或
登載不實事項或使登載不實事項之規定處斷。
中華民國刑法第二百十條
(偽造變造私文書罪)
偽造、變造私文書，足以生損害於公眾或他人者，處五年以下有
期徒刑。
中華民國刑法第三百四十九條
 收受贓物者，處三年以下有期徒刑、拘役或五百元以下罰金。
搬運、寄藏、故買贓物或為牙保者，處五年以下有期徒刑、拘役
或科或併科一千元以下罰金。
因贓物變得之財物，以贓物論。
附表
┌───┬────────┬──────────┬──────────┬──────┐
│編 號 │時 間           │地 點               │偽載之文件暨偽造署押│署押數量    │
│      │                │                    │                    │            │
├───┼────────┼──────────┼──────────┼──────┤
│1.    │九十四年一月二日│臺中市警察局第一分局│調查筆錄            │署押：二枚  │
│      │十五時三十分許  │西區派出所          │                    │指印：十三枚│
├───┼────────┼──────────┼──────────┼──────┤
│2.    │九十四年一月二日│臺中市○○區○○街二│搜索扣押筆錄暨扣押物│署押：五枚  │
│      │十三時三十分許  │○號                │品目錄表            │指印：五枚  │
├───┼────────┼──────────┼──────────┼──────┤
│3.    │九十四年一月二日│                    │汽車竊盜查獲現場圖  │署押：一枚  │
│      │                │                    │                    │指印：一枚  │
├───┼────────┼──────────┼──────────┼──────┤
│4.    │九十四年一月二日│                    │汽車查獲現場照片    │署押：一枚  │
│      │                │                    │                    │指印：一枚  │
├───┼────────┼──────────┼──────────┼──────┤
│5.    │九十四年一月二日│臺中市警察局第一分局│陳紀良口卡片        │署押：一枚  │
│      │                │西區派出所          │                    │指印：一枚  │
├───┼────────┼──────────┼──────────┼──────┤
│6.    │九十四年一月二日│臺中市警察局第一分局│九十四年一月二日之權│署押：一枚  │
│      │十三時三十五分  │西區派出所          │利告知單            │指印：一枚  │
├───┼────────┼──────────┼──────────┼──────┤
│7.    │九十四年一月二日│臺中市警察局第一分局│臺中市警察局第一分局│署押：一枚  │
│      │下午十四時整    │西區派出所          │公務電話紀錄錶      │指印：一枚  │
├───┼────────┼──────────┼──────────┼──────┤
│8.    │九十四年一月二日│                    │逕行逮捕通知        │署押：一枚  │
│      │十三時三十五分  │                    │                    │指印：一枚  │
├───┼────────┼──────────┼──────────┼──────┤
│9.    │九十四年一月二日│臺灣臺中地方法院檢署│臺灣臺中地方法院檢察│指印：一枚  │
│      │下午九時三十七分│拘留所偵訊室        │署檢察官訊問筆錄    │            │
├───┼────────┼──────────┼──────────┼──────┤
│10.    │九十四年一月二日│臺灣臺中地方法院檢察│臺灣臺中地方法院檢察│署押：一枚  │
│      │二十二時五十分  │署法警室            │署覓保報告書        │指印：一枚  │
├───┼────────┼──────────┼──────────┼──────┤
│11.    │九十四年一月二日│臺灣臺中地方法院檢察│臺灣臺中地方法院檢察│署押：一枚  │
│      │                │署                  │署限制住居具結書    │指印：一枚  │
├───┼────────┼──────────┼──────────┼──────┤
│12.    │九十四年一月八日│台北縣警察局金山分局│台北縣警察局金山分局│署押：三枚  │
│      │二十時五十三分許│石門分駐所          │石門分駐所調查筆錄  │指印：六枚  │
├───┼────────┼──────────┼──────────┼──────┤
│13.    │九十四年一月八日│台北縣警察局金山分局│台北縣警察局金山分局│署押：一枚  │
│      │二十時五十三分許│石門分駐所          │石門分駐所夜間訊問同│指印：一枚  │
│      │                │                    │意書                │            │
├───┼────────┼──────────┼──────────┼──────┤
│14.    │九十四年一月八日│台北縣警察局金山分局│九十一年一月八日之權│署押：一枚  │
│      │                │石門分駐所          │利告知單            │指印：一枚  │
├───┼────────┼──────────┼──────────┼──────┤
│15.    │九十四年一月八日│台北縣警察局金山分局│中華民國交通部製發汽│署押：四枚  │
│      │二十時五十三分許│石門分駐所          │車駕駛執照影本      │指印：四枚  │
├───┼────────┼──────────┼──────────┼──────┤
│16.    │九十四年一月八日│台北縣警察局金山分局│陳紀良口卡片        │署押：四枚  │
│      │二十時五十三分許│石門分駐所          │                    │指印：四枚  │
├───┼────────┼──────────┼──────────┼──────┤
│17.    │九十四年一月八日│台北縣警察局金山分局│陳紀良指紋卡        │指印：十二枚│
│      │二十時五十三分許│石門分駐所          │                    │            │
└───┴────────┴──────────┴──────────┴──────┘
┌───┬────────┬──────────┬──────────┬──────┐
│編 號 │時 間           │地 點               │偽載之文件暨偽造署押│署押數量    │
│      │                │                    │                    │            │        │
├───┼────────┼──────────┼──────────┼──────┼────┤
│1.    │九十四年一月二日│臺中市警察局第一分局│調查筆錄            │署押：二枚  │        │
│      │十五時三十分許  │西區派出所          │                    │指印：十三枚│        │
├───┼────────┼──────────┼──────────┼──────┼────┤
│2.    │九十四年一月二日│臺中市○○區○○街二│搜索扣押筆錄暨扣押物│署押：五枚  │        │
│      │十三時三十分許  │○號                │品目錄表            │指印：五枚  │        │
├───┼────────┼──────────┼──────────┼──────┼────┤
│3.    │九十四年一月二日│                    │汽車竊盜查獲現場圖  │署押：一枚  │        │
│      │                │                    │                    │指印：一枚  │        │
├───┼────────┼──────────┼──────────┼──────┼────┤
│4.    │九十四年一月二日│                    │汽車查獲現場照片    │署押：一枚  │        │
│      │                │                    │                    │指印：一枚  │        │
├───┼────────┼──────────┼──────────┼──────┼────┤
│5.    │九十四年一月二日│臺中市警察局第一分局│陳紀良口卡片        │署押：一枚  │        │
│      │                │西區派出所          │                    │指印：一枚  │        │
├───┼────────┼──────────┼──────────┼──────┼────┤
│6.    │九十四年一月二日│臺中市警察局第一分局│九十四年一月二日之權│署押：一枚  │        │
│      │十三時三十五分  │西區派出所          │利告知單            │指印：一枚  │        │
├───┼────────┼──────────┼──────────┼──────┼────┤
│7.    │九十四年一月二日│臺中市警察局第一分局│臺中市警察局第一分局│署押：一枚  │        │
│      │下午十四時整    │西區派出所          │公務電話紀錄錶      │指印：一枚  │        │
├───┼────────┼──────────┼──────────┼──────┼────┤
│8.    │九十四年一月二日│                    │逕行逮捕通知        │署押：一枚  │        │
│      │十三時三十五分  │                    │                    │指印：一枚  │        │
├───┼────────┼──────────┼──────────┼──────┼────┤
│9.    │九十四年一月二日│臺灣臺中地方法院檢署│臺灣臺中地方法院檢察│指印：一枚  │        │
│      │下午九時三十七分│拘留所偵訊室        │署檢察官訊問筆錄    │            │        │
├───┼────────┼──────────┼──────────┼──────┼────┤
│10.    │九十四年一月二日│臺灣臺中地方法院檢察│臺灣臺中地方法院檢察│署押：一枚  │        │
│      │二十二時五十分  │署法警室            │署覓保報告書        │指印：一枚  │        │
├───┼────────┼──────────┼──────────┼──────┼────┤
│11.    │九十四年一月二日│臺灣臺中地方法院檢察│臺灣臺中地方法院檢察│署押：一枚  │        │
│      │                │署                  │署限制住居具結書    │指印：一枚  │        │
├───┼────────┼──────────┼──────────┼──────┼────┤
│12.    │九十四年一月八日│臺北縣警察局金山分局│臺北縣警察局金山分局│署押：三枚  │        │
│      │二十時五十三分許│石門分駐所          │石門分駐所調查筆錄  │指印：六枚  │        │
├───┼────────┼──────────┼──────────┼──────┼────┤
│13.    │九十四年一月八日│臺北縣警察局金山分局│臺北縣警察局金山分局│署押：一枚  │        │
│      │二十時五十三分許│石門分駐所          │石門分駐所夜間訊問同│指印：一枚  │        │
│      │                │                    │意書                │            │        │
├───┼────────┼──────────┼──────────┼──────┼────┤
│14.    │九十四年一月八日│臺北縣警察局金山分局│九十一年一月八日之權│署押：一枚  │        │
│      │                │石門分駐所          │利告知單            │指印：一枚  │        │
├───┼────────┼──────────┼──────────┼──────┼────┤
│15.    │九十四年一月八日│臺北縣警察局金山分局│中華民國交通部製發汽│署押：四枚  │        │
│      │二十時五十三分許│石門分駐所          │車駕駛執照影本      │指印：四枚  │        │
├───┼────────┼──────────┼──────────┼──────┼────┤
│16.    │九十四年一月八日│臺北縣警察局金山分局│陳紀良口卡片        │署押：四枚  │        │
│      │二十時五十三分許│石門分駐所          │                    │指印：四枚  │        │
├───┼────────┼──────────┼──────────┼──────┼────┤
│17.    │九十四年一月八日│臺北縣警察局金山分局│陳紀良指紋卡        │指印：十二枚│        │
│      │二十時五十三分許│石門分駐所          │                    │            │        │
└───┴────────┴──────────┴──────────┴──────┴────┘
